【裁判字號】    97,簡上,1114
【裁判日期】    980107
【裁判案由】    竊盜
【裁判全文】
臺灣高雄地方法院刑事判決            97年度簡上字第1114號
上  訴  人
即  被  告  乙○○
上列上訴人因竊盜案件，不服本院高雄簡易庭97年度審簡字第
4817號第一審判決（臺灣高雄地方法院檢察署檢察官聲請簡易判
決處刑案號：97年度偵字第17905 號），提起上訴，本院管轄之
第二審合議庭判決如下：
    主  文
上訴駁回。
    事實及理由
一、按被告以外之人於審判外之陳述，雖不符前4 條之規定，而
    經當事人於審判程序同意作為證據，法院審酌該言詞陳述或
    書面陳述作成時之情況，認為適當者，亦得為證據，刑事訴
    訟法第159 條之5 定有明文；故當事人如放棄對原供述人之
    反對詰問權，於審判程序表示同意該等傳聞證據可作為證據
    ，除法院認該傳聞證據欠缺適當性外，自可承認其證據能力
    。經查，關於本案屬於審判外陳述之傳聞證據，公訴人、上
    訴人即被告乙○○於審判程序均同意作為證據，且經本院審
    酌該證據作成情況均無不適當之情形，是依上開規定，認得
    作為本案證據。
二、經本院審理結果，認原審判決之認事、用法及量刑均無不當
    ，應予維持，除證據部分補充：「證人即被害人甲○○於本
    院審理中之證述」外，餘均引用附件第一審刑事簡易判決書
    （含聲請簡易判決處刑書）事實、證據及理由之記載。
三、被告不服原審判決提起上訴，先後具狀及在本院以言詞辯稱
    ：被告並無竊盜之主觀犯意，被告會於民國96年6 月22日13
    時20分許，被查獲在高雄縣大寮鄉○○村○○街16號前庭院
    ，手持屋主即被害人甲○○所有破碎機鑽頭，是因為被告從
    事資源回收，想要跟屋主購買該破碎機鑽頭轉售予資源回收
    場云云。
四、惟查，被告於前開時地，竊取被害人甲○○所有破碎機鑽頭
    1 支，當場為被害人發現而報警查辦等情，業據證人甲○○
    到院證稱：本件被偷的破碎機鑽頭是放在高雄縣大寮鄉○○
    街16號伊的車庫內，當時看到被告進到車庫裡面，巡視了一
    下之後就拿著鑽頭走出車庫走向停放在車庫外面左側之機車
    ，伊見狀沒有喊叫，是直接從2 樓下來過去被告那裡，要被
    告等一下並報警，當場被告並沒有講說要來從事資源回收，
    現場被告停放的機車上也沒有放其他的資源回收物等語明確
    （參見本院簡上卷第25頁正面至26頁背面）。被告雖以前詞
    置辯，但經本院詢以：如果被害人願意出售前開破碎機鑽頭
    予被告，被告願意用多少錢向被害人購買此節，竟稱：當時
    身上只有新台幣（以下同）2000元，要用2000元向被害人購
    買，當時賣給資源回收場計價是論公斤計算，1 公斤可賣10
    幾元，破碎機轉售給資源回收場應該可以賺到幾百元等語（
    參見本院簡上卷第28頁正面）。但前開破碎機鑽頭重量僅約
    20 公 斤此情，已據證人甲○○陳明，並為被告當庭是認在
    卷，則如被告所述，破碎機鑽頭係按公斤計價，每斤市價約
    10餘元，20多公斤之破碎機鑽頭以資源回收物論價充其量僅
    可售得200 餘元，被告竟稱願意以2000元向被害人收購，顯
    然背離「將本求利」之交易常規，是被告所辯，乃事後卸責
    虛詞，至為灼然，實不足取。本案事證明確，被告竊盜犯行
    ，可以認定。
五、綜上所述，被告上訴意旨仍執陳詞，空言否認犯行，指摘原
    判決處刑失當，難認為有理由，應予駁回。
據上論斷，應依依刑事訴訟法第373 條、第455 條之1 第1 項、
第3 項、第368 條、第364條，判決如主文。
本案經檢察官杜妍慧到庭執行職務。
中    華    民    國    98    年    1     月    7     日
                刑事第六庭   審判長 法  官  曾逸誠
                                    法  官  王靖茹
                                    法  官  陳思睿
以上正本證明與原本無異。
不得上訴。
中    華    民    國    98    年    1     月    7     日
                                    書記官  何慧娟


司法院資訊處製作；財團法人民間司法改革基金會備份。
